【裁判字號】    89,上易,1979
【裁判日期】    891221
【裁判案由】    竊盜
【裁判全文】
臺灣高等法院臺南分院刑事判決               八十九年度上易字第一九七九號 Ｃ
      上  訴  人
      即  被  告  丙  ○  ○
右上訴人因竊盜案件，不服臺灣臺南地方法院八十九年度易字第二五一０號中華民國
八十九年十月十七日第一審判決（起訴案號：臺灣臺南地方法院檢察署八十九年度偵
字第一０六五六號），提起上訴，本院判決如左：
      主      文
上訴駁回。
      事      實
一、丙○○曾犯賭博罪，經本院判處有期徒刑七月確定，於民國（下同）八十六年五
    月二十九日執行完畢，猶不知悔改，復基於意圖為自己不法所有之概括犯意，於
(一)八十九年八月三十日上午十一時許，在台南市○○路協進國小，竊取許華青所有
    皮包一個（內有身分證、實習教師證、師範學院信用卡一只、中國信託信用卡一
    只）。
(二)同年九月十日下午四時許，在台南市○○路三巷十號「清水寺」房間內，竊取丁○○所有之現金新台幣（下同）五千多元、鑽石戒子一只、金戒子一只、白金戒
    子一只、十八Ｋ金戒子、珍珠項金鍊一條、彰化商業銀行提款卡及身分證各一張
    。
(三)同年九月十一日，在台南市○○○街三十九號，竊取甲○○所有車牌號碼ＺＷＦ
    ─０九一號之機車壹部。
(四)同年九月十二日上午十時許，在台南市○○路三十六號房間內，竊取己○○所有
    皮夾一只（內有身分證一張、技術證一張、郵局提款卡一張、現金四百多元）；
(五)同年九月十四日十七時許，在台南市○○路○段一三三號「彌陀寺」內，竊取戊○○所有之鑰匙十六支；
(六)同年九月十五日上午十一時許，在台南市○○路○段二００號五樓「ＹＭＣＡ」
    內，竊取乙○○所有之皮包一個（內有中國信託信用卡及提款卡各一只）。
 嗣於同年九月十五日下午三時四十分許，在台南市○○路與民權路，為警發現其騎
 乘前開贓車，並查獲許華青之失竊物（身分證、實習教師證、信用卡）、丁○○之
 失竊物（金戒子及白金戒子）、甲○○失竊之ＺＷＦ─０九一號機車、己○○之失
 竊物（身分證一張、技術證一張）、戊○○失竊之鑰匙十六支、乙○○失竊之中國
 信託信用卡等物。
二、案經台南市警察局移請臺灣台南地方法院檢察署檢察官偵查起訴。
      理      由
一、訊據被告丙○○對於右揭時地竊取他人所有之物供承不諱，惟否認有竊取如事實
    欄所示全部之物品，辯稱：僅竊取許華青所有之物及己○○所有身份被及技術證
    云云。經查：
（一）竊取許華青所有物部分：此部分犯罪事實，業據被告丙○○於警訊及偵查及本
      院審理時坦承不諱，核與告訴人許華青所述失竊之情節相符，復有身分證、實
      習教師證及信用卡各一張之認領保管單在卷可稽，被告自白與事實相符。
（二）竊取丁○○所有物部分：此部分犯罪事實，除現金五千多元、鑽石戒子、十八
      Ｋ金戒子及珍珠項鍊外，業據被告丙○○於警訊及偵查中坦承不諱，核與告訴
      人丁○○所述失竊之情節相符，復有金戒子及白金戒子之認領保管單在卷可稽
      。至於被告所竊取之五千多元、金戒子、十八Ｋ金戒子及珍珠項鍊部分，亦據
      被害人丁○○於警訊指訴綦詳，被告於警訊時亦供承竊取現金一千五百元。事
      證明確，被告空言否認，洵不足採。
（三）竊取甲○○所有車牌號碼ＺＷＦ─０九一號機車部分：此部分犯罪事實，業據
      被告丙○○於警訊、偵查及原審法院審理時坦承不諱，核與告訴人甲○○指述
      之失竊之情節相符。此外，復有機車認領保管單壹紙在卷可稽。被告此部分自
      白，核與事實相符。
（四）竊取己○○所有物部分：此部分犯罪事實，業據被告丙○○於警訊及偵查中坦
      承不諱，核與被害人己○○所述失竊之情節相符，復有身分證及技術證各一張
      之認領保管單在卷可稽，事證明確。被告於原審及本院審理時，雖辯稱只偷了
      身分證及技術證云云，惟被害人己○○是整只皮包失竊，被告辯稱只偷了皮包
      內之身分證及技術證，而未竊取現金及提款卡云云，顯與常情相違。
（五）竊取戊○○鑰匙部分：此部分犯罪事實，業據被告丙○○於警訊及偵查中坦承
      不諱，核與被害人戊○○所述失竊之情節相符，復有鑰匙十六支之認領保管單
      在卷可稽。被告雖辯稱只偷了七、八支鑰匙云云，惟被害人戊○○是整串鑰匙
      失竊，被告辯稱只偷了整串鑰匙中的七、八支云云，係事後卸責之詞，不足採
      信。
（六）竊取乙○○財物部分：此部分犯罪事實，業據被告丙○○於警訊及偵查中坦承
      不諱，核與被害人乙○○所述失竊之情節相符，復有中國信託信用卡之認領保
      管單在卷可稽。被告於原審法院審理時，雖辯稱只偷了信用卡及提款卡各一張
      ，並未竊取皮包云云，惟查被害人乙○○是丟掉皮包，而非只有置於皮包內之
      信用卡及提款卡而已，何況，單獨竊取皮包內之信用卡及提款卡，不如整只皮
      包偷走方便，被告所辯僅竊取皮包內之信用卡及提款卡，不足採信。
  綜上所述，被告有上開竊盜犯行，事證至為明確，犯行應堪認定。
二、核被告所為，係犯刑法第三百二十條第一項竊盜罪。又被告先後數次犯行，時間
    緊接，所犯構成要件亦復相同，顯係基於概括犯意反覆為之，應依連續犯規定論
    以一罪，併依法加重其刑。又被告曾犯賭博罪，經本院判處有期徒刑七月確定，
    於八十六年五月二十九日執行完畢，有台灣台南地方法院檢察署前案資料查註紀
    錄表及台灣高等法院被告全國前案紀錄表在卷可按，其於五年之內再犯本件有期
    徒刑以上之罪，為累犯，應依法遞加重其刑。原審以被告罪證明確，因予適用刑
    法第五十六條、第三百二十條第一項、第四十七條、罰金罰鍰提高標準條例第一
    條前段規定，併審酌被告犯罪之動機、目的、手段、所得利益、犯罪後之態度等
    一切情狀，量處被告有期徒刑十月，以資懲儆。本院經核原判決認事用法，並無
    違誤，量刑亦為妥適。被告上訴意旨，指摘原判決不當，非有理由，應予駁回。
據上論斷，應依刑事訴訟法第三百六十八條，判決如主文。
本案經檢察官羅清溪到庭執行職務。
中    華    民    國      八十九      年      十二      月二十一  日
                                  臺灣高等法院臺南分院刑事第五庭
                                      審判長法官  茆    臺    雲
                                            法官  蔡    長    林
                                            法官  曾    平    杉
右正本證明與原本無異。
不得上訴。
                                      法院書記官  黃    全    忠
中    華    民    國      八十九      年      十二      月     二十二   日
附錄法條：
刑法第三百二十條第一項：意圖為自己或第三人不法之所有，而竊取他人之動產者，
                        為竊盜罪，處五年以下有期徒刑、拘役或五百元以下罰金
                        。


司法院資訊處製作；財團法人民間司法改革基金會備份。
